【裁判字號】    96,上,237
【裁判日期】    980827
【裁判案由】    請求排除侵害
【裁判全文】
臺灣高等法院臺南分院民事裁定  96年度上字第237號
上  訴  人
即  原  告  丙○○
            乙○○
共     同
訴訟代理人  黃正彥  律師
            黃雅萍  律師
上  訴  人
即  被  告  富利食品股份有限公司
法定代理人  甲○
訴訟代理人  黃貞季  律師
上列當事人間因請求排除侵害事件，兩造對於中華民國96年9月2
6日臺灣台南地方法院（95年度訴字第1878號）第一審判決，各
自提起上訴，本院裁定如下：
    主  文
上訴人丙○○、乙○○應於收受本裁定正本後七日內補繳第一、
二審裁判費依序各為新台幣壹萬參仟參佰參拾伍元、新台幣貳萬
零壹佰陸拾柒元。上訴人富利食品股份有限公司應於收受本裁定
正本後七日內補繳第二審裁判費新台幣貳萬壹仟肆佰捌拾柒元。
    理  由
一、按訴訟標的之價額不能核定者，以第466條所定不得上訴第
    三審之最高利益額數加10分之1定之，民事訴訟法第77之12
    條定有明文。又民事訴訟法第466條第1項所定上訴第三審之
    利益額數，業經司法院以 (91)院台廳民一字第03075號提高
    為新台幣（下同）150萬元。本件上訴人丙○○、乙○○前
    在第一審起訴求為判命：「(1)上訴人富利食品股份有限公司
    （下稱富利公司）應將台南縣永康市○○○路11號1至4樓之
    大型冷卻水塔、冷藏櫃、冷凍櫃、抽水馬達、冰箱、壓縮機
    、烘烤爐、抽油煙機、揉麵糰機等會產生噪音之機器移去。
    (2)上訴人富利公司應給付上訴人乙○○100萬元及自起訴狀
    繕本送達上訴人富利公司之翌日起至清償日止，按年利率百
    分之5計算之利息。」，核其標的既非對於親屬關係及身分
    上之權利有所主張，自屬因財產權而起訴，惟上訴人丙○○
    、乙○○於原審起訴就上開請求上訴人富利公司移去機器部
    分訴訟標的所有之利益無法估算，按之上開說明，應核定該
    部分聲明之訴訟標的價額為165萬元，是本件訴訟標的價額
    應核定為265萬元（即165萬+100萬元＝265萬元）。
二、上訴人丙○○、乙○○於原審起訴聲明部分，應繳納第一審
    裁判費為27,235元、渠等僅繳納13,900元，不足13,335元；
    另渠等就原審判決敗訴部分聲明不服，向本院提起上訴，聲
    明：「(1)原判決不利於上訴人丙○○等2人部分廢棄。(2)前
    開廢棄部分，上訴人富利食品股份有限公司應將台南縣永康
    市○○○路11號1至4樓之冷藏櫃、冷凍櫃、抽水馬達、冰箱
    、壓縮機、烘烤爐、抽油煙機、揉麵糰機等會產生噪音之機
    器移去。(3)上訴人富利公司應再給付上訴人乙○○90萬元及
    自起訴狀繕本送達上訴人富利公司之翌日起至清償日止，按
    年利率百分之5計算之利息。」，是其上訴利益為255萬元（
    即165萬元+90萬元＝255萬元），應徵第二審裁判費為39,36
    7元，上訴人丙○○、乙○○僅繳納19,200元，不足20,167
    元。又上訴人富利公司就不服原審判決上訴，就其上訴利益
    部分（即165萬元+10萬元＝175萬元），應徵第二審裁判費
    27,487元，僅繳納6,000元，其餘21,487元，未據上訴人富
    利公司繳納。茲限兩造於收受本裁定正本7日內，如數逕向
    本院補繳，逾期未繳，即予駁回，特此裁定。
中    華    民    國    98    年    8     月    27    日
                  民事第三庭    審判長法  官  陳光秀
                                      法  官  李文賢
                                      法  官  莊俊華
上為正本係照原本作成。
如對本裁定抗告，須於本裁定送達後10日內向本院提出抗告狀（
須附繕本），並應繳納抗告費新台幣1千元。
中    華    民    國    98    年    8     月    28    日
                                      書記官  吳銘添


司法院資訊處製作；財團法人民間司法改革基金會備份。
